臺灣高等法院民事判決　　　　　　　　 100年度訴易字第51號
原　　　告　李文玲
被　　　告　魏台兆
上列當事人間因侵權行為損害賠償事件，原告提起刑事附帶民事
訴訟，由本院刑事庭移送前來（100年度附民字第58號），經本
院於中華民國100年9月13日言詞辯論終結，判決如下：
    主      文
被告應給付原告新臺幣參拾萬元及自民國一百年三月十一日起，
至清償日止，按年息百分之五計算之利息。
原告其餘之訴駁回。
訴訟費用由被告負擔十分之三，餘由原告負擔。
    事實及理由
一、本件原告聲明求為判決：被告應給付原告新台幣(下同）100
    萬元及自刑事附帶民事訴訟起訴狀繕本送達之翌日起，至清
    償日止，按年息5％計算之利息。
    被告聲明求為判決：原告之訴駁回。
二、原告主張：伊與被告於民國85年9月20日結婚，被告明知與
    伊有婚姻關係，竟與訴外人謝心怡交往，並自94年4月11日
    起至98年4月7日止，先後在北投、淡水及不詳地點等處，與
    謝心怡發生多次性行為。嗣伊於98年4月11日在新北市○○
    區○○路59巷65號15樓住處，發現謝心怡之墮胎同意書及出
    遊心情札記，及在被告車內駕駛台下方抽屜，發現謝心怡與
    一男子口交、性交照片，始知上情，乃對被告及謝心怡提出
    妨害家庭刑事告訴，案經檢察官提起公訴，並經刑事法院認
    定被告犯有通姦罪、謝心怡犯有相姦罪，分別判處有期徒刑
    5月、3月確定。被告上開行為，已嚴重侵害伊基於配偶之身
    分法益，致伊在精神上受有莫大痛苦等情。爰依侵權行為之
    法律關係，求為命被告給付非財產上損害之慰撫金100萬元
    並加計法定遲延利息之判決。
    被告則以：伊雖願意賠償原告所受損害，惟原告請求之金額
    過高等語，資為抗辯。
三、經查原告與被告於85年9月20日結婚，被告明知與原告有婚
    姻關係，竟與訴外人謝心怡交往，並自94年4月11日起至98
    年4月7日止，先後在北投、淡水及不詳地點等處，與謝心怡
    發生多次性行為，嗣原告於98年4月11日在新北市○○區○
    ○路59巷65號15樓住處，發現謝心怡之墮胎同意書及出遊心
    情札記，始知上情，乃對被告及謝心怡提出妨害家庭刑事告
    訴，案經檢察官提起公訴，並經刑事法院認定被告犯有通姦
    罪、謝心怡犯有相姦罪，分別判處有期徒刑5月、3月確定等
    事實，為兩造所不爭執（見本院卷112頁背面)，並有墮胎同
    意書、出遊心情札記、臺灣宜蘭地方法院99年度易字第453
    、510號及本院100年度上易字第296號刑事判決足據(見本院
    卷3至11頁），堪認為真實。
四、按因故意或過失，不法侵害他人之權利者，負損害賠償責任
    ；故意以背於善良風俗之方法，加損害於他人者亦同。又不
    法侵害他人之身體、健康、名譽、自由、信用、隱私、貞操
    ，或不法侵害其他人格法益而情節重大者，被害人雖非財產
    上之損害，亦得請求賠償相當之金額，此規定，於不法侵害
    他人基於父、母、子、女或配偶關係之身分法益而情節重大
    者，準用之，民法第184條第1項、第195條第1項前段及第3
    項分別定有明文。又婚姻關係係以夫妻共同生活為目的，夫
    妻間應彼此尊重，互守忠實義務，保持其共同生活之圓滿、
    安全及幸福，此種關係具有人格之性質，對配偶雙方均具有
    重大利益。配偶之一方與他人通姦，已破壞共同生活圓滿、
    安全及幸福，即為違反因婚姻契約之義務而侵害他方之權利
    。本件被告於與原告婚姻關係存續期間內，與謝心怡發生通
    姦行為，自屬對於原告基於配偶關係所生身分法益之不法侵
    害，原告在精神上自必感受痛苦，揆諸前揭說明，原告自得
    請求被告賠償慰撫金。爰斟酌兩造之身分、地位、經濟狀況
    （見本院卷17至59、72至110、112至113頁)及被告加害情節
    等一切情狀後，認原告所得請求被告賠償之慰撫金，應以30
    萬元為相當，原告併請求計付遲延利息，亦無不合；至逾上
    開金額之請求，即屬無據。
五、綜上所述，原告本於侵權行為之法律關係，請求被告給付30
    萬元及自刑事附帶民事訴訟起訴狀繕本送達之翌日即100年3
    月11日起，至清償日止，按年息5％計算之利息，為有理由
    ，應予准許，逾此所為請求，為無理由，應予駁回。
六、據上論結，本件原告之訴一部有理由，一部無理由。依民事
    訴訟法第79條，判決如主文。
中    華    民    國   100    年    9     月    27    日
                    民事第九庭
                        審判長法  官  黃熙嫣
                              法  官  李國增
                              法  官  曾部倫
正本係照原本作成。
不得上訴。
中    華    民    國   100    年    9     月    27    日
                              書記官  黃麗玲